# 有限公司投资合伙企业的会计处理

提问人：刘晋诚 时间：2015-12-28 16:34:03
A合伙企业有 B、C两个普通合伙人以及其他四家有限合伙人。B、C普通合伙人均为有限公司，各投入1.67%，其中B为执行事务合伙人。合伙企业的经营为投资于一家“XXX投资有限公司”，除了此投资活动，不得有其他经营活动，不得举债，不得质押。 合伙协议中有如下规定： 合伙人会议由执行事务合伙人召集并主持。 合伙人按照其实缴出资额的比例享有表决权。合伙人会议的职能和权力包括: (i) 听取执行事务合伙人所作的年度报告, 并向合伙企业提出投资战略方面的建议; (ii) 根据本协议第12.3.1款决定普通合伙人的除名; (iii) 改变合伙企业的名称; (iv) 改变合伙企业的经营范围; (v) 决定合伙企业存续期限的延长; (vi) 批准有限合伙人的权益转让及退伙事项; (vii) 决定处分合伙企业的非现金财产; (viii) 决定普通合伙人的退伙、接纳新的普通合伙人入伙事项; (ix) 批准有限合伙人与普通合伙人的身份转换; (x) 批准普通合伙人转让其在合伙企业的权益; (xi) 决定合伙企业的解散;
(xii) 本协议的修订; (xiii) 批准本协议约定的其他事项; 以及 (xiv) 中国法律规定的其他事项。 ...... 就上述第(i)项事项, 须由合计持有实缴出资总额三分之二以上的有限合伙人同意方可作出决议; 就上述第(ii)项事项, 须由全体有限合伙人一致同意方可做出决议; 就上述第(iii)至第(xiv)项事项, 须由全体合伙人一致同意方可作出决议。
请教：C作为普通合伙人，持有1.67%的份额，但不是执行事务合伙人。虽然上面所述的大部分合伙事项均需要全体合伙人一致同意方可做出决议，但第（ii）根据本协议第12.3.1款决定普通合伙人的除名；该项需要全体有限合伙人一致同意方可做出决议。因此，C有限公司对于该合伙企业的出资的会计处理是否可以认为C有限公司对合伙企业无控制、无共同控制、无重大影响，因此作为可供出售金融资产处理，后续按照成本计量？

回答人：chenyiwei
因为该合伙企业的投资目的和方向从一开始就已经决定，所以表决权对于判断其控制权的意义不大，应作为结构化主体予以考虑。建议考虑各方在该合伙企业设立阶段的参与程度和角色、被投资的“XX有限公司”由谁控制等因素，考虑谁是该合伙企业的实质控制人。
但无论如何，两个普通合伙人将基本被认定为代理人，从而不具有对该合伙企业的控制权。

提问人：zengfengxia 时间：2015-12-29 11:36:37
陈版，是不是基于有限合伙人可以表决除名普通合伙人的条款，将两个普通合伙人判断为代理人？

回答人：chenyiwei
这种罢免权一般都不是无条件的，所以这一条不起作用。主要考虑的还是GP的权益比例只有1.67%，可变回报的量级和可变动性都偏低。